【裁判字號】    90,易,2009
【裁判日期】    900803
【裁判案由】    竊盜
【裁判全文】
臺灣臺中地方法院刑事判決                 九十年度易字第二００九號
    公  訴  人  臺灣臺中地方法院檢察署檢察官
    被      告  己○○
    被      告  丙○○
右列被告因竊盜等案件經檢察官提起公訴 (九十年度偵字第一一四三號）本院判決如
左：
    主      文
己○○對於公務員依法執行職務時施強暴，處有期徒刑拾月。
丙○○收受贓物，處有期徒刑肆月，如易科罰金，以佰元折算壹日。
    事      實
(一)、己○○意圖為自己不法所有，於民國九十年一月三日下午一時許，在台中縣龍井
    鄉○○村○○路二十五巷附近，持客觀上可供凶器用之Ｔ型起子，竊取戊○○所
    有之車號Ｂ二－五０六０號自小客車，得手後離去（竊盜部分另由台灣南投地方
    法院併案審理）。嗣於同年一月四日下午十時二十分許，己○○駕駛前開竊得之
    車輛，於台中縣大里市○○○街璽邁汽車旅館二０一室內休憩，見警方於上開旅
    館執行臨檢，為逃避追緝，竟駕駛該車衝撞執行職務之員警甲○○及丁○○，致
    使甲○○及丁○○分別受有臉部擦傷、挫傷、左側肩部挫傷、雙側膝部挫傷、擦
    傷、右手多處擦傷、左側肘部擦傷、挫傷，及左足部挫傷（均未據告訴）等傷害
    ，經警鳴槍示警並射擊上開車輛輪胎後，致使該車失控擦撞牆壁而為警查獲。
(二)、丙○○明知年籍不詳之綽號「小范」、「小正」於八十九年八月間所交付車號原
    車牌號碼為Ｂ七－五二二九號，後改懸掛偽造之Ｍ七－五三三一號車牌自小客車
    （乙○○所有，於八十九年五月十四日下午五時許，在台中市○○路○段一二０
    ０號前失竊）之自小客車，係來路不明之贓物，仍收受之，嗣於九十年一月五日
    凌晨一時三十分許，在台中縣烏日鄉○○○路與便行巷口，駕駛前開車輛為警當
    場查獲。
二、案經台中縣警察局霧峰分局報告臺灣臺中地方法院檢察署檢察官偵查起訴。
    理      由
一、(一)訊據被告己○○對於右揭犯罪事實坦承不諱，核與證人甲○○、丁○○即台中
    縣警察局霧峰分局警員及證人許益彰即璽邁汽車旅館副理於檢察官偵訊及警訊中
    證稱相符，另有職務報告一紙、驗傷單二紙、照片八紙在卷可參。(二)本件訊之被
    告丙○○矢口否認有何右揭收受贓物之犯行，辯稱：該車係綽號阿正及小范之人
    交予伊保養，不知係贓物云云。經查右揭犯罪事實業據被害人乙○○指訴歷歷，
    次按被告丙○○於警訊中先行供稱：該車係伊幫阿正及小范保養好後，伊有聯絡
    他們前來取車，他們說過二天就會過來取回，但至今均未來取回云云，後經警訊
    問被告如何與阿正及小范聯絡時，被告丙○○卻翻異前供辯稱：不知如何與他們
    聯絡，都是他們打電話予伊云云，倘被告丙○○不知該車係贓車，為何對於如何
    聯絡交付車輛之人前後供述不一。另被告丙○○於檢察官偵訊時供稱：小范之行
    動電話為0000000000號云云，經調閱該電話之申請人為李明峰，有台
    灣大哥大股份有限公司函一紙在按可考，被告丙○○亦供稱不認識李明峰之人，
    亦未能再提供可查證之資料以實其說。再被丙○○涉嫌贓物一案，係因共同被告
    己○○指稱而查獲被告丙○○持有贓物，被告己○○為客觀第三人，均得認知該
    車係贓車，被告丙○○辯稱不知係贓車云云，顯係卸責之詞不足採信。復有贓物
   領據一紙及照片四紙在卷可參。是以被告己○○及丙○○之犯行洵堪認定。
二、核被告己○○所為，係犯刑法第一百三十五條第一項之妨害公務罪。另被告丙○○所為，係犯刑法第三百四十九條第一項之收受贓物罪。爰審酌被告二人一切犯
    罪情狀、目的、動機等情，分別量處如主文所示之刑，丙○○部分並諭知易科罰
    金折算之標準用資懲儆。
據上論結，應依刑事訴訟法第二百九十九條第一項前段，刑法第一百三十五條第一項
、第三百四十九條第一項、第四十一條第一項前段，罰金罰鍰提高標準條例第一條、
第二條判決如主文。
中    華    民    國     九十       年        八       月       三      日
                                  臺灣臺中地方法院刑事第三庭
                                        法  官  陸  炎  榮
右正本證明與原本無異。
如不服本判決，應於判決送達後十日內向本院提出上訴狀( 應附繕本 )，上訴於臺灣
高等法院臺中分院。
                                        書記官
中    華    民    國     九十       年        八       月       六      日
刑法第一百三十五條第一項：
對於公務員依法執行職務時，施強暴脅迫者，處三年以下有期徒刑、拘役或三百元以
下罰金。
                                                                        Ｔ


司法院資訊處製作；財團法人民間司法改革基金會備份。
